【裁判字號】    90,台上,4518
【裁判日期】    900725
【裁判案由】    違反毒品危害防制條例
【裁判全文】
最高法院刑事判決                                九十年度台上字第四五一八號
    上  訴  人   甲○○
右上訴人因違反毒品危害防制條例案件，不服台灣高等法院台南分院中華民國八十八
年六月二十四日第二審判決（八十八年度上訴字第七六七號，起訴案號：台灣雲林地
方法院檢察署八十七年度偵字第三九一九號），提起上訴，本院判決如左：
    主  文
上訴駁回。
    理  由
按刑事訴訟法第三百七十七條規定：上訴於第三審法院，非以判決違背法令為理由，
不得為之。是提起第三審上訴，應以原判決違背法令為理由，係屬法定要件，且必須
依據卷內資料為具體之指摘，並足據以辨認原判決已具備違背法令之形式，始屬相當
。本件原判決撤銷第一審之科刑判決，改判論上訴人甲○○以連續販賣第二級毒品罪
，累犯，處有期徒刑柒年貳月。係以證人即向上訴人購買第二級毒品安非他命之宋銘
祥、謝武村於警訊時之證言，及謝武村於第一審調查時，猶供稱：伊吸用之安非他命
係上訴人所提供等語，為其主要之憑據，並敘明經參酌各該證人與上訴人素無怨隙，
且能指明上訴人之住處、特徵等各項客觀上之事證，因認證人等所為不利於上訴人之
陳述並無瑕疵可指，且其內容復不悖離經驗法則及論理法則，自可採為判決基礎之心
證理由。對於上訴人辯稱：伊並未販賣安非他命給宋銘祥、謝武村二人，宋銘祥、謝
武村係受警員刑求，始為不實之供述，況原判決認定上訴人販賣安非他命給謝武村之
期間，上訴人正遭逢母喪，守靈期間不可能有販賣安非他命之心情等語，認係飾卸之
詞，不足採信；而以證人宋銘祥、謝武村事後改為附和上訴人之供詞，意在迴護，亦
非可取，均已依據調查之結果，分別予以指駁。經核原判決從形式上觀察，尚無認定
事實不憑證據或採證違背法則之情形存在。上訴意旨略稱：原審未依上訴人之聲請，
再行傳訊證人宋銘祥、謝武村二人，有應於審判期日調查之證據未予調查之違法等語
。惟查原判決已說明本件罪證確鑿，待證事項亦已明確，上訴人聲請再傳訊各該證人
，核無必要之理由，按之刑事訴訟法第一百七十二條之規定，並無應於審判期日調查
之證據，未予調查之違法情形，自不容妄加指摘，而執為適法之第三審上訴理由。又
其餘上訴意旨，則置原判決之明白論斷於不顧，或仍持陳詞，再為事實上之爭辯；或
就屬於事實審法院採證認事職權之行使，全憑己見，任意爭執，難謂已符合首揭法定
上訴第三審之要件。其上訴違背法律上之程式，應予駁回。
據上論結，應依刑事訴訟法第三百九十五條前段，判決如主文。
中      華      民      國     九十     年      七      月    二十五    日
                              最高法院刑事第十一庭
                                  審判長法官  林  增  福
                                        法官  邵  燕  玲
                                        法官  吳  昆  仁
                                        法官  陳  世  雄
                                        法官  謝  俊  雄
      右正本證明與原本無異
                                              書  記  官
中      華      民      國     九十     年      七      月    三十一    日


司法院資訊處製作；財團法人民間司法改革基金會備份。
